臺灣臺中地方法院民事裁定              100年度監字第220號
聲  請  人  吳正鳳
非訟代理人  吳錦文
相  對  人  林榮昌
上列當事人間聲請許可監護人行為事件，本院裁定如下：
  主  文
准相對人所繼承被繼承人吳守、林玉磐之遺產關於不動產部分，
依如附件所示遺產分割協議書分割。
聲請程序費用由相對人負擔。
  理  由
一、聲請意旨略以：聲請人為相對人之兄嫂，相對人於98年2 月
    間因腦中風，致不能為意思表示或受意思表示，或不能辨識
    其意思表示之效果，已無法處理自己事務，經本院以99年度
    監宣字第453 號民事裁定受監護宣告，並選定聲請人為相對
    人之監護人，及指定關係人林榮明為會同開具財產清冊之人
    。而相對人之母即被繼承人吳守、相對人之父即被繼承人林
    玉磐分別於75年9 月15日、86年6月4日日死亡，相對人為繼
    承人，聲請人已代理相對人與其他繼承人協議分割被繼承人
    吳守、林玉磐之遺產（分割方式如附件所示），且協議分割
    上開遺產係為相對人之利益。為此，爰依民法第1113條、第
    1101條規定，聲請准相對人所繼承被繼承人吳守、林玉磐之
    遺產依如附件所示之遺產分割協議書分割等語。
二、按監護人對於受監護人之財產，非為受監護人之利益，不得
    使用、代為或同意處分。監護人為下列行為，非經法院許可
    ，不生效力：(一)代理受監護人購置或處分不動產。(二)代理受
    監護人，就供其居住之建築物或其基地出租、供他人使用或
    終止租賃。監護人不得以受監護人之財產為投資。但購買公
    債、國庫券、中央銀行儲蓄券、金融債券、可轉讓定期存單
    、金融機構承兌匯票或保證商業本票，不在此限，民法第11
    01條定有明文。
三、經查，聲請人主張其為相對人之兄嫂，相對人前於100年4月
    7日，經本院以99年度監宣字第453號裁定宣告為受監護宣告
    人，聲請人被選定為相對人之監護人確定等情，業據聲請人
    提出戶籍謄本、本院99年度監宣字第453 號民事裁定暨確定
    證明書為證，並經本院調取上開聲請監護宣告事件卷宗核閱
    無誤，此部分自堪信為真實。另相對人母親吳守、父親林玉
    磐分別75年9 月15日、86年6月4日死亡，留有遺產，相對人
    為繼承人，聲請人已代理相對人與其他繼承人協議分割被繼
    承人吳守、林玉磐遺之遺產（分割方式如附件所示），且協
    議分割上開遺產係為相對人之利益等情，業據聲請人提出繼
    承系統表、被繼承人吳守、林玉磐之財政部臺灣省中區國稅
    局財產歸屬資料清單、財政部臺灣省中區國稅局遺產稅免稅
    證明書、遺產稅逾核課期間案件同意移轉證明書、遺產分割
    契約書、土地登記謄本、持股證明、雲林縣稅務局北港分局
    函文等件為證。本院審核如附件所示之遺產分割協議書關於
    不動產部分之分割方式，並無不利於相對人，尚符受相對人
    之利益。是本件聲請為有理由，應予准許。
四、依非訟事件法第21條第2 項，民事訴訟法第78條、95條裁定
    如主文。
中    華    民    國   100    年    11    月    11    日
                  家事法庭      法  官  郭妙俐
正本係照原本作成。
如對本裁定抗告，須於裁定送達後10日之不變期間內，向本院提
出抗告狀。
中    華    民    國   100    年    11    月    11    日
                                書記官